【裁判字號】    92,訴,183
【裁判日期】    920320
【裁判案由】    違反著作權法
【裁判全文】
臺灣臺南地方法院刑事判決                          九十二年度訴字第一八三號
    公  訴  人  臺灣台南地方法院檢察署檢察官
    被      告  乙○○
右列被告因違反著作權法案件，經檢察官聲請簡易處刑，本院台南簡易庭認不宜以簡
易判決處刑改依通常程序審理（九十二年度偵字第八九三號），本院判決如左：
    主  文
乙○○以犯意圖出租而擅自以重製之方法侵害他人之著作財產權之罪為常業，處有期
徒刑壹年。
扣案如附表所示之盜版ＶＣＤ參拾片，均沒收。
    事  實
一、乙○○明知未經如附表所示著作權人美商華納兄弟電影公司或該公司授權在台灣
    地區獨家發行之巨圖科技股份有限公司之授權，竟意圖出租營利謀生，自民國九
    十一年十一月底至十二月上旬，在其位於台南市○○路一一二號之力士影音光碟
    社內，擅自以燒錄機非法重製如附表所示美商華納兄弟電影公司享有著作權之電
    影視聽著作之ＶＣＤ，嗣以每片新台幣（下同）八十元之租金出租交付給顧客，
    以出租所得作謀生為業。嗣於九十二年一月二日，經警在上址查獲，並扣得如附
    表所示盜版ＶＣＤ三十片。
二、案經巨圖科技股份有限公司訴請台南市警察局第三分局移送台灣台南地方法院檢
    察署檢察官偵查後聲請簡易處刑，本院台南簡易庭認不宜以簡易判決處刑，改以
    通常程序審理。
    理  由
一、右揭犯罪事實，業據被告警訊時與偵審中坦承不諱，核與告訴人之代理人甲○○
    於警訊時所指述之情節相符。並有盜版ＶＣＤ三十片等扣案可資佐佐證。被告於
    審理中雖翻供辯稱：「但我已將燒錄好等丟棄，沒有出租，警察是在戶外廢棄物
    堆查獲的。」云云，但查被告確曾出租重製之光碟等情，業據被告警訊時供承不
    諱，且其既有出租之意圖而燒錄即與著作權法第九十一條第之二項罪該當，被告
    所辯即不足採信，罪證明確，被告犯行堪以認定。
二、被告乙○○多次反覆非法盜拷光碟及出租拷光碟，並以此收入謀生，顯係以此
    為業，核其所為，係犯著作權法第九十四條、第九十三條第三款之以同法第八十
    七條第二款之明知為侵害著作權之物而意圖營利而交付之方法侵害他人著作權之
    罪為常業罪、同法第九十四條、第九十一條第二項之意圖出租而擅自以重製之方
    法侵害他人之著作財產權之罪為常業罪。其所犯明知為侵害著作權之物而意圖營
    利而交付之方法侵害他人著作權之罪為常業罪、意圖出租而擅自以重製之方法侵
    害他人之著作財產權之罪為常業罪間，有方法與結果之牽連關係，應依牽連犯規
    定，從一情節較重之意圖出租而擅自以重製之方法侵害他人之著作財產權之罪為
    常業罪處斷。公訴人認被告尚涉有陳列侵害著作權物之行為，但查被告前揭被查
    扣之版ＶＣＤ係於箱子內查獲，並未陳列店內，故被告並未有何陳列盜版帶之
    行為，但此與前揭交付侵害著作物之行為有吸收犯之一罪關係，不另為諭知無罪
    ，併此敘明。爰審酌被告前於八十年至八十二年間已涉有違反著作權法之案件，
    雖經判決不受理，但應知警惕，有台灣高等法院被告全國前案紀錄表乙紙附卷足
    憑，又尚未賠償被害人損失，惟犯後坦白認過，態度良好等一切情狀，量處如主
    文所示之刑，以示懲儆。扣案如附表之盜拷ＶＣＤ片三十片係拷光碟等為被告
    所有供本案犯罪所用之物，業據於被告於警訊時供明，均應依法宣告沒收。
三、據上論斷，應依刑事訴訟法第四百五十二條、第二百九十九條第一項前段，著作
    權法第九十四條、第九十一條第二項、第九十三條第三款、第八十七條第二款，
    刑法第十一條前段、第五十五條、第三十八條第一項第二款，判決如主文。
中    華    民     國     九十二     年       三      月     二十       日
                              臺灣臺南地方法院刑事第一庭
                                  法  官  朱中和
右正本與原本無異。
如不服本判決應於送達後十日內向本院提出上訴狀。（應附繕本）
                                  書記官  陳著振
中    華    民     國     九十二     年       三      月     二十一     日
附錄本判決論罪法條全文：
著作權法第九十四條
以犯第九十一條、第九十二條或第九十三條之罪為常業者，處一年以上七年以下有期
徒刑，得併科新臺幣四十五萬元以下罰金。
著作權法第九十一條
擅自以重製之方法侵害他人之著作財產權者，處六月以上三年以下有期徒
刑，得併科新台幣二十萬元以下罰金。
意圖銷售或出租而擅自以重製之方法侵害他人之著作財產權者，處六月以
上五年以下有期徒刑，得併科新台幣三十萬元以下罰金。
著作權法第九十三條第三款
有下列情形之一者，處二年以下有期徒刑，得併科新台幣十萬元以下罰金︰
三、以第八十七條各款方法之一侵害他人之著作權者。
著作權法第八十七條第二款
有下列情形之一者，除本法另有規定外，視為侵害著作權或製版權︰
二、明知為侵害著作權或製版權之物而散布或意圖散布而陳列或持有或意圖營利而交
    付者。
附表：
┌──┬──────┬──┬──────────┐
│編號│ 中文片名   │數量│  著作權人          │
├──┼──────┼──┼──────────┤
│ 一 │八腳怪      │四  │美商華納兄弟電影公司│
├──┼──────┼──┼──────────┤
│ 二 │時光機器    │二  │美商華納兄弟電影公司│
├──┼──────┼──┼──────────┤
│ 三 │史酷比      │四  │美商華納兄弟電影公司│
├──┼──────┼──┼──────────┤
│ 四 │諾曼地大空降│二十│美商華納兄弟電影公司│
└──┴──────┴──┴──────────┘


司法院資訊處製作；財團法人民間司法改革基金會備份。
